臺灣臺中地方法院刑事判決
111年度交簡上字第30號
上  訴  人  臺灣臺中地方檢察署檢察官
被      告  洪志群


上列上訴人因過失傷害案件，不服本院民國110年12月23日110年
度交簡字第472號第一審簡易判決（起訴案號：109年度偵字第35
160號）提起上訴，本院管轄之第二審合議庭判決如下：
    主    文
原判決撤銷。
洪志群犯過失傷害罪，處拘役參拾伍日，如易科罰金，以新臺幣
壹仟元折算壹日。
    犯罪事實
一、洪志群於民國109年5月11日晚上9時5分許，駕駛車牌號碼00
    0-0000號自用小客車（下稱A車），沿臺中市北區北平路2段
    由西往東方向行駛至近北平路2段與山西路2段交岔路口時，
    本應注意車前狀況，並隨時採取必要之安全措施，而依當時
    天候晴、夜間有照明、路面乾燥、無缺陷、無障礙物、視距
    良好，並無不能注意之情事，竟疏未注意及此，適前方有黃
    一洲騎乘車牌號碼000-000號普通重型機車（下稱B車）搭載
    黃靜雲，沿北平路2段由西往東方向行駛至近上開交岔路口
    ，欲違規跨越分向限制線左轉，洪志群見狀閃避不及，自後
    撞擊黃一洲騎乘之機車，致黃一洲、黃靜雲均倒地，黃靜雲
    因而受有左側肩鎖關節脫位、脫臼及左側肩鎖關節脫臼術後
    合併左肩顯著運動障礙之傷害（黃一洲受有傷害部分，未據
    告訴）。嗣警據報到場處理而查悉上情。
二、案經黃靜雲訴由臺中市政府警察局第二分局報告臺灣臺中地
    方檢察署檢察官偵查起訴。
    理    由
壹、程序部分：
    本判決以下所援引被告以外之人之供述證據，檢察官、被告
    洪志群於本院準備程序時均同意有證據能力（本院卷第50頁
    ），復於本院審理時經逐項提示、調查後，均未於言詞辯論
    終結前聲明異議，本院審酌該等供述證據作成時外在情況及
    條件，核無違法取證或其他瑕疵，亦無證據力明顯過低之情
    形，均有證據能力。又本判決以下所援引之非供述證據，均
    與本案犯罪事實具有關聯性，且無證據證明係公務員違背法
    定程序或經偽造、變造而取得，檢察官、被告復均未爭執其
    證據能力，再經本院於審理期日依法提示調查、辯論，本院
    審酌各該證據取得或作成時之一切情況及條件，並無違法、
    不當或不宜作為證據之情事，是該等非供述證據，依刑事訴
    訟法第158條之4規定反面解釋意旨，亦均具有證據能力。
貳、實體部分：
一、認定犯罪事實所憑之證據及理由：
    上揭犯罪事實業據被告洪志群於原審及本院審理時均坦承不
    諱，核與證人即告訴人黃靜雲、證人黃一洲於警詢、偵查中
    之證述情節大致相符，並有員警職務報告（偵卷第11頁）、
    中國醫藥大學附設醫院診斷證明書、亞洲大學附屬醫院109
    年7月10日診斷證明書、臺中市政府警察局道路交通事故初
    步分析研判表、道路交通事故現場圖、道路交通事故調查報
    告表㈠、㈡（偵卷第31至41頁）各1份、現場照片13張（偵卷
    第47至59頁）、A車行車紀錄器翻拍照片4張（第67至69頁）
    、A車、B車車輛詳細資料報表（偵卷第77、79頁）、亞洲大
    學附屬醫院110年10月8日診斷證明書（本院卷第17頁）、亞
    洲大學附屬醫院111年2月23日院醫事病字第1110000616號函
    （本院卷第41頁）各1份存卷可查，足認被告上開任意性自
    白核與事實相符，堪信為真實。是本案事證明確，被告犯行
    洵堪認定，應依法論科。
二、論罪科刑：
　㈠告訴人雖因本件車禍事故而受有左側肩鎖關節脫位、脫臼及
    左側肩鎖關節脫臼術後合併左肩顯著運動障礙等傷害，惟經
    本院就告訴人所受傷勢是否已達刑法第10條第4項之重傷程
    度乙事，函詢亞洲大學附屬醫院，據該院函覆：告訴人傷勢
    尚未達刑法第10條之重傷程度等語，有前引之亞洲大學附屬
    醫院111年2月23日院醫事病字第1110000616號函1份在卷足
    憑，堪認告訴人所受上開傷害，尚未達重傷害之程度。是核
    被告所為，係犯刑法第284條後段之過失傷害罪。
　㈡被告於肇事後，在有偵查犯罪職權之公務員發覺前，即親自
    或託人電話報警，並已報明肇事人姓名、地點、請警方前往
    處理，有臺中市政府警察局道路交通事故肇事人自首情形紀
    錄表在卷可考（偵卷第71頁），堪認被告對於未發覺之罪自
    首而接受裁判，爰依刑法第62條前段規定，減輕其刑。
三、撤銷改判之理由：
  ㈠檢察官上訴意旨略以：告訴人因本次事故歷經二次手術後，
    仍因左肩瑣關節脫臼術後合併左肩顯著運動障礙之傷害，而
    無法回復到受傷前正常狀態，原審未考量被告犯後態度及告
    訴人所受之傷害，量刑顯然過輕，且告訴人是否因本件事故
    ，導致其受有左肩肢體機能嚴重減損而已達刑法重傷害之程
    度，並非無疑，請求撤銷原審判決等語。
  ㈡原審經審理結果，認被告過失傷害犯行事證明確，審酌被告
    駕車疏未遵守交通規則，因而肇生車禍事故，致告訴人受有
    左側肩鎖關節脫位、脫臼等傷害，並考量被告犯後已坦承犯
    行，惟未與告訴人達成和解並獲取其諒恕之犯後態度；另酌
    以被告前無任何犯罪之前科紀錄，素行良好；兼衡以被告本
    案犯罪之情節、違反注意義務之程度、其與騎車搭載告訴人
    之黃一洲均有肇事因素、所生危害及其智識程度、經濟與家
    庭生活狀況等一切情狀，量處拘役25日，並諭知易科罰金之
    折算標準，固非無見。
  ㈢惟查，告訴人因本件車禍事故，除受有左側肩鎖關節脫位、脫臼等傷害外，另受有「左側肩鎖關節脫臼術後合併左肩顯著運動障礙」之傷害（下稱新傷害），有前引之亞洲大學附屬醫院110年10月8日診斷證明書在卷可考，且該新傷害確因本件車禍後所導致，亦有前引之及亞洲大學附屬醫院111年2月23日院醫事病字第1110000616號函附卷可參，是告訴人上揭新傷害，與被告本件過失行為間具相當因果關係甚明。告訴人所受之傷害，尚未達重傷害程度，業如前述，檢察官上訴意旨，認告訴人所受傷害疑屬重傷，被告應係犯過失致重傷害罪等語，雖無理由，然原審未及審酌告訴人於本院審理時始提出之新傷害之診斷證明書及新傷害與被告過失行為間之因果關係，作為對被告科刑之基礎，仍有未洽。從而，本案量刑基礎顯有變動，衡以告訴人本件所受傷勢，原審量處被告拘役25日之刑罰，稍嫌過輕，難謂允當，檢察官上訴意旨指稱原審量刑過輕等語，非無理由，自應由本院予以撤銷改判。
　㈣爰以行為人之責任為基礎，審酌被告疏未遵守道路交通安全
    規則肇事，致告訴人受有前揭傷害，所為誠屬不該。考量被
    告犯後坦承犯行，態度尚可，且無犯罪前科，素行良好，有
    臺灣高等法院被告前案紀錄表在卷可佐，雖迄今未能與告訴
    人達成和解並賠償損害，惟係因雙方就和解金額未能達成一
    致之故（交易卷第64頁，本院卷第67頁），尚非可謂被告全
    無賠償之誠意及悔意。兼衡告訴人所受傷勢，被告過失程度
    ，騎車搭載告訴人之黃一洲於案發時欲違規跨越分向限制線
    左轉，亦與有過失等情節，及被告自述學歷為大學畢業之智
    識程度、已婚育有2名年幼小孩、與太太小孩同住、目前從
    事金融保險業、月收入約新臺幣6至8萬元、經濟情形小康之
    生活狀況（本院卷第79頁）等一切情狀，量處如主文所示之
    刑，並諭知易科罰金之折算標準。　
據上論斷，依刑事訴訟法第455條之1第1項、第3項、第369條第1
項、第299條第1項前段，刑法第284條前段、第62條前段、第41
條第1項前段，刑法施行法第1條之1第1項，判決如主文。
本案經檢察官郭景銘提起公訴，檢察官陳隆翔提起上訴，檢察官
陳僑舫到庭執行職務。
中　　華　　民　　國　  111 　　年　   5　　月　 19 　日
                 刑事第九庭  審判長 法  官  陳培維
                                    法  官  彭國能
                                    法  官  鄭永彬
以上正本證明與原本無異。
不得上訴。
                                    書記官  林奕珍
中　　華　　民　　國　　111 　年　　5 　　月　　19　　日
附錄本案論罪科刑法條：
刑法第284條
因過失傷害人者，處1年以下有期徒刑、拘役或10萬元以下罰金
；致重傷者，處3年以下有期徒刑、拘役或30萬元以下罰金。 
卷別對照表：
簡稱 卷宗名稱 偵卷 臺灣臺中地方檢察署109年度偵字第35160號卷 交易卷 本院109年度交易字第2173號卷 交簡卷 本院110年度交簡字第472號卷 本院卷 本院111年度交簡上字第30號卷